# 请教陈版主及各位老师,关于吸收合并调整期初数问题?谢谢!

提问人：山河岁月 时间：2014-02-24 20:51:56
A有子公司B,B本年度吸收合并c,A本年度同一控制下控股合并D,那么A在编制 2013 合并报表时,追溯调整期初数时,是否将c包含在内.?

回答人：chenyiwei
如果A对C的吸收合并构成同一控制下合并，则A在合并报表层面追溯调整前期比较数据时，对C的数据也应当一并调整。